# 求助版主和各位老师关于货代公司的两个问题。

提问人：小熊吃 鸡 翅 时间：2022-03-13 12:16:32
背景：货代服务如下，客户和公司签订货代合同，有实际货运需求时，客户向公司发送《客户委托书》，列明货运及操作需求。公司根据客户委托向船公司订舱，海运开始后，船公司签发提单，货代在收到客户费用后将提单正本给到发货人，发货人将提单正本给收货人，收货人拿着提单去提货。
问题 1 ：合同约定“由承运人及其代理签发的提单，货代公司不承担任何的风险和责任”，同时合同约定，“若客户不能按双方约定的时间付费，货代公司有权采取扣单、扣货等措施”。如果货代公司扣单，则收货人无法到港口提货。那么在该情况下是否认为货代公司通过控制提单的流转从而控制了运输服务的完成。在收入确认的判断上，货代是运输服务的主要责任人还是代理人？
问题 2 ：如果货代公司在提供海运服务/订舱服务的同时提供了港前拖车、内装、报关等服务和目的港报关、尾程服务。但是其中始发港服务和海运服务的费用是向发货方收取的，目的港服务的费用是向收货方收取的，假设货代公司仅和发货方签订了货代合同。那么在履约义务的数量认定时，以下哪种情况更加合理：a)认 1 个履约义务：港前、海运、目的港服务认定成一项履约义务,b)认 2 个履约义务：将港前服务、海运服务认定为一项履约义务，目的港服务认定为一项服务，c)认多个履约义务：根据报关、拖车、装箱、海运、目的港报关、尾程分别确认履约义务。

回答人：chenyiwei
1 、仍是代理人。，“若客户不能按双方约定的时间付费，货代公司有权采取扣单、扣货等措施”是为了保证货代公司佣金收入款项的安全而采取的保护性措施，并不表明货代公司可以主导运输服务的提供。
2 、理论上可以分别拆细（c)认多个履约义务），但如果总体履约时间较短，也可以将履行时间较近的履约义务合并为一项履约义务。